臺灣新北地方法院民事裁定
111年度小上字第51號
上  訴  人  國鼎大樓管委會

法定代理人  蔡政宏
被  上訴人  何旭剛
上列當事人間請求給付管理費事件，上訴人對於中華民國111年1
月12日本院板橋簡易庭110年度板小字第3676號小額訴訟程序第
一審判決提起上訴，本院裁定如下：
    主  文
上訴駁回。
第二審訴訟費用新臺幣壹仟伍佰元由上訴人負擔。
    理  由
一、按對於小額程序第一審判決之上訴，非以其違背法令為理由
    ，不得為之，民事訴訟法第436條之24第2項定有明文，其所
    謂違背法令，依同法第436條之32第2項準用第468條、第469
    條第1至第5款之規定，係指判決不適用法規或適用法規不當
    、判決法院之組織不合法、依法律或裁判應迴避之法官參與
    裁判、法院於權限之有無辨別不當或違背專屬管轄之規定、
    當事人於訴訟未經合法代理、違背言詞辯論公開之規定者而
    言。至於第469條第6款所定「判決不備理由或理由矛盾者」
    ，則不在準用之列，蓋小額訴訟程序之判決書得僅記載主文
    ，而就當事人有爭執事項，僅於必要時得加註理由要領而已
    （民事訴訟法第436條之18第1項參照），故小額事件之上訴
    程序，並不得以「判決不備理由或理由矛盾」為由，指摘原
    判決為違背法令。是於小額事件中所謂違背法令，並不包含
    認定事實錯誤、取捨證據不當或就當事人提出之事實或證據
    疏於調查或漏未斟酌之判決不備理由情形。且按小額訴訟程
    序當事人於第二審程序不得提出新攻擊或防禦方法，民事訴
    訟法第436條之28第1項定有明文。是小額訴訟程序上訴人未
    於第一審程序為某項聲請調查證據，至提出上訴狀時始行聲
    請調查證據，第二審法院並無從就此新攻擊防禦方法予以審
    酌。又依同法第436條之25規定，上訴狀內應記載上訴理由
    ，表明原判決所違背之法令及其具體內容，暨依訴訟資料可
    認為原判決有違背法令之具體事實。是當事人以小額程序之
    第一審判決違背法令為理由提起上訴時，就原判決如何不適
    用法規或適用法規不當，其上訴狀或理由書應有具體之指摘
    ，並揭示該法規之條項或其內容，若係成文法以外之法則，
    應揭示該法則之旨趣，倘為司法院解釋或最高法院之決議，
    則應揭示該判解之字號或其內容，如依民事訴訟法第469條
    第1款至第5款所列各款事由提起上訴者，其上訴狀或理由書
    應揭示合於該條款之事實，若小額程序上訴人之上訴狀或理
    由書未依上述方法表明者，自難認已對原判決之違背法令有
    具體之指摘，其上訴即不合法（最高法院71年台上字第314
    號判例意旨參照）。再者，依民事訴訟法第436條之32第2項
    準用同法第471條第1項之上訴法律審（第三審）之規定，小
    額程序之上訴人若未於提起上訴後20日內提出如上所述之合
    法上訴理由書於第二審法院，第二審法院無庸命其補正，即
    得依同法第436條之32第2項準用同法第444條第1項前段之規
    定，逕以裁定駁回之。
二、本件上訴人上訴意旨略以：被上訴人以訴外人神積國際企業
    股份有限公司（下稱神積公司）名義先後匯款5筆新臺幣（
    下同）7,900元之款項，係對另案109年度板司小調字第736
    號案件所為之給付，與本案無涉，而神積公司於匯款單上備
    註民國110年1月至10月管理費等文字為神積公司任意填載，
    原判決認定上開款項為被上訴人給付上訴人110年1月至10月
    之管理費用，顯有所違誤。又本件管理費為每月一期3,950
    元，而神積公司每次以2個月7,900元為支付，其金額與上訴
    人和神積公司另案之和解給付條件相符，顯見神積公司給付
    之款項並非每月之管理費用，原判決認定上開款項為被上訴
    人給付上訴人110年1月至10月之管理費用，與事實不符。本
    件起訴請求對象為被上訴人而非神積公司，原判決以神積公
    司之匯款紀錄，認定被上訴人有給付110年1月至10月之管理
    費，與事實不符等語。
三、經查，本件上訴人係對於小額訴訟程序之第一審判決提起上
    訴，依其上訴狀所載內容，無非係指摘原審認定事實、取捨
    證據等事涉原審職權行使所評斷之事項，而任意指摘原審判
    決不當，然其並未於上訴理由狀內具體指出原審判決有何違
    背法令或不當適用法規之情事，復未敘明原審判決所違反之
    法令條項或其內容有何判決違背法令之具體事實，又上訴人
    提起上訴後迄今已逾20日，仍未提出合法之上訴理由書，揆
    諸前揭說明，自不得謂已合法表明上訴理由。是則本件上訴
    人之上訴，顯難認為合法，應予駁回。另上訴人提出新證據
    部分，依首揭規定及說明，本院自無調查證據及審酌之必要
    ，附此敘明。
四、本件第二審訴訟費用應依民事訴訟法第436條之32第1項準用
    同法第436條之19條第1項確定其數額為1,500元，由上訴人
    負擔。
五、據上論結，本件上訴為不合法，依民事訴訟法第436條之32
    第1項、第2項、第444條第1項前段、第471條第1項、第95條
    、第78條、第436條之19第1項，裁定如主文。
中　　華　　民　　國　　111 　年　　3 　　月　　31　　日
                  民事第五庭  審判長法　官　高文淵
                                    法　官　曹惠玲
                                    法　官　鄧雅心
以上正本係照原本作成。
本裁定不得抗告。
中　　華　　民　　國　　111 　年　　3 　　月　　31　　日
　　                                書記官　蔡佩珊